臺灣宜蘭地方法院刑事判決　　　　　　　　　　　　　九十三年度訴字第二三號
　　公　訴　人　臺灣宜蘭地方法院檢察署檢察官
　　被　　　告　丙○○
　　　　　　　　丁○○
　　　　　　　　乙○○
　　　　　　　　戊○○
　　　　　　　　庚○○
　　　（現在大陸地區人民宜蘭處理中心）
　　　　　　　　甲○○
右列被告因違反懲治走私條例案件，經檢察官提起公訴（九十三年度偵字第一七六一
號、第一五四五號），而被告就被訴之事實，為有罪之陳述，故本件由合議庭裁定以
簡式審判程序進行，本院判決如左：
    主  文
丙○○、丁○○、乙○○、戊○○、庚○○、甲○○共同私運管制物品進口逾公告數
額，各處有期徒刑伍月。均緩刑貳年。
    事  實
一、丙○○、丁○○、乙○○、戊○○、庚○○、甲○○六人均係大陸地區人民，丙○○為大陸籍漁船「閩東漁二二三九號」漁船之船長，而己○○（另行審結）則
    為臺灣地區人民，丙○○、丁○○、乙○○、戊○○、庚○○、甲○○明知入境
    臺灣地區，應向內政部警政署入出境管理局申請許可，竟未經許可，與己○○共
    同基於輸入未經檢疫且已逾公告數額及重量之犬類及賽鴿之管制物品進口臺灣地
    區及未經許可進入我國國境之犯意聯絡及行為分擔，於民國九十三年一月九日晚
    間十時許，在大陸地區福建省東山鄉銅陵鎮東山漁港，將如附表所示完稅價格為
    新臺幣（下同）二十六萬二千元之犬類及賽鴿裝載於「閩東漁二二三九號」漁船
    上後，自東山港出發，共同自大陸地區駛往臺灣地區，並將漁船行駛至臺灣地區
    雲林縣麥寮鄉外海六浬處（即東經一二０度三分、北緯二十三度四十九分）等待
    接駁，而未經許可進入我國國境，且將上開未經檢疫之管制物品輸入我國國境內
    ，嗣於九十三年一月十一日零時十分許，在上開停泊地點，為行政院海岸巡防署
    海洋巡防總局第十三海巡隊執行海域巡邏勤務時，當場查獲，並扣得如附表所示
    之犬類及賽鴿。
二、案經行政院海岸巡防署海洋巡防總局第十三海巡隊移送臺灣雲林地方法院檢察署
    呈請臺灣高等法院檢察署令轉臺灣宜蘭地方法院檢察署偵查起訴。
    理  由
一、右開事實，業據被告丙○○、丁○○、乙○○、戊○○、庚○○、甲○○於本院
    審理時坦承不諱，並有行政院海岸巡防署海洋巡防總局第十三海巡隊搜索扣押筆
    錄、現場照片在卷可稽，且有如附表所示之物扣案可資佐憑。而被告丙○○、丁○○、乙○○、戊○○、庚○○、甲○○為大陸地區人士，未經我國入出境許可
    ，而駕駛漁船進入我國雲林縣麥寮鄉外六浬處，在我國十二浬領海內，此有航海
    圖在卷可參，故被告丙○○、丁○○、乙○○、戊○○、庚○○、甲○○確係未
    經許可而進入我國國境內無誤。且被告丙○○、丁○○、乙○○、戊○○、庚○○、甲○○所輸入如附表所示之犬類及賽鴿均係來自大陸地區，未經檢疫，此經
    被告坦承在卷，且經送財政部臺中關稅局鑑定結果，完稅價格為二十六萬二千元
    ，屬海關進口稅則第一章之活動物，此有財政部臺中關稅局九十三年四月十四日
    中普緝字第０九三一００二五六０號函附卷可考，被告丙○○、丁○○、乙○○
    、戊○○、庚○○、甲○○確有輸入未經檢疫且私運管制物品進口逾公告數額之
    行為，堪以認定。綜上所述，被告丙○○、丁○○、乙○○、戊○○、庚○○、
    甲○○違反國家安全法、動物傳染病防治條例及懲治走私條例之犯行，均堪以認
    定，本件事證明確，應依法論科。
二、按海關稅則第一條第一章所列之物，係屬管制進口物品，此為懲治走私條例公告
    管制物品項目及其數額丙項第五款所明定。故核被告丙○○、丁○○、乙○○、
    戊○○、庚○○、甲○○所為，係違反動物傳染病防治條例第四十一條第一項之
    輸入禁止輸入之檢疫物罪、國家安全法第六條第一項之違反未經許可入出境罪及
    懲治走私條例第二條第一項私運管制物品進口逾公告數額罪。被告丙○○、丁○○、乙○○、戊○○、庚○○、甲○○及同案被告己○○就上開違反動物傳染病
    防治條例及懲治走私條例之犯行，有犯意之聯絡及行為之分擔，被告丙○○、丁○○、乙○○、戊○○、庚○○、甲○○就違反國家安全法部分有犯意之聯絡及
    行為分擔，皆為共同正犯。被告丙○○、丁○○、乙○○、戊○○、庚○○、甲○○以一行為同時觸犯違反動物傳染病防治條例第四十一條第一項之輸入禁止輸
    入之檢疫物罪、違反國家安全法第六條第一項之未經許可入出境罪及違反懲治走
    私條例第二條第一項之私運管制物品進口逾公告數額罪間，係一行為，觸犯上開
    三罪名，為想像競合犯，應從一重之違反懲治走私條例第二條第一項之私運管制
    物品進口逾公告數額罪處斷。爰審酌被告丙○○、丁○○、乙○○、戊○○、庚○○、甲○○等人為大陸地區人民，為生活計因而鋌而走險，而與同案被告己○○為上開犯行，及其犯罪所生之危害、犯罪後之態度、犯人之生活狀況、智識程
    度等一切情狀，各量處如主文所示之刑。查被告丙○○、丁○○、乙○○、戊○○、庚○○、甲○○未曾受有期徒刑以上刑之宣告，有卷附臺灣高等法院被告全
    國前案紀錄表可按，被告等人因一時失慮而為犯行，經此起訴審判，當知所警惕
    ，信無再犯之虞，本院認所宣告之刑之暫不執行為適當，均併諭知緩刑二年，以
    啟自新。至扣案如附表所示之物，應由雲林縣家畜疾病防治所處置，爰不另為沒
    收之諭知，附此說明。
據上論斷，應依刑事訴訟法第二百九十九條第一項前段，懲治走私條例第二條第一項
，動物傳染病防治條例第四十一條第一項、第三十三條，國家安全法第六條第一項，
刑法第十一條前段、第二十八條、第五十五條、第七十四條第一款，判決如主文。
本案經檢察官鄭雅方到庭執行職務
中        華        民        國    九十三    年    七    月      八    日
                                臺灣宜蘭地方法院刑事第二庭
                                    法  官   鄭  貽  馨
右正本證明與原本無異。
如不服本判決，應於判決送達後十日內向本院提出上訴狀( 應附繕本 )。
                                    書記官   陳  蒼  仁
中        華        民        國    九十三    年    七    月    十二    日
附錄論罪法條
國家安全法第六條第一項
懲治走私條例第二條第一項
私運管制物品進口﹑出口逾公告數額者，處七年以下有期徒刑，得併科新
台幣二十萬元以下罰金。
以犯前項之罪為常業者，處三年以上十年以下有期徒刑，得併科新台幣三
十萬元以下罰金。
第一項之未遂犯罰之。
第一項所稱管制物品及其數額，由行政院公告之。
動物傳染病防治條例第四十一條第一項
違反第三十三條規定，擅自輸入禁止輸入之檢疫物者，處三年以下有期徒
刑、拘役或併科新台幣十五萬元以下罰金，並沒收其檢疫物。
法人之代表人、法人或自然人之代理人、受雇人或其他從業人員，因執行
業務，犯前項之罪者，除處罰其行為人外，對該法人或自然人亦科以前項
之罰金。但法人之代表人或自然人對於犯罪之發生，已盡力為防止行為者
，對該法人或自然人，不予處罰。
國家安全法第六條第一項
違反第三條第一項規定未經許可入出境者，處三年以下有期徒刑﹑拘役或
科或併科新臺幣九萬元以下罰金。
無正當理由拒絕或逃避依第四條規定所實施之檢查者，處六月以下有期徒
刑﹑拘役或科或併科新臺幣一萬五千元以下罰金。
附表
編號    物品名稱                數量            完稅價格
一      鴿子                    八十隻          一萬六千元
二      拳獅犬                  三十三隻        十六萬五千元
三      迷你品                  七隻            二萬一千元
四      馬爾濟斯                八隻            四萬元
五      博美                    三隻            一萬五千元
六      約克夏                  一隻            五千元
